臺灣新北地方法院民事裁定　　　　　　110年度重訴字第328號
聲　請　人
即原　　告　鄭月英　
　　　　　　郭鄭欵　
上列2人　　　　　　　　 
訴訟代理人　許文哲律師
追加原　告　李麗雅　
　　　　　　鄭凱安　
　　　　　　鄭林碧珠
　　　　　　鄭紋婷　
　　　　　　鄭婷云（原名鄭雅榕）

　　　　　　鄭維豐　
　　　　　　鄭佳綺　
　　　　　　鄭承嘉　
　　　　　　鄭承瑋　
　　　　　　鄭陳淑玲
　　　　　　鄭冽冽　

　　　　　　鄭創予　
　　　　　　鄭荏任　
　　　　　　鄭崴嶸　
　　　　　　鄭文德　
　　　　　　趙鄭月裡
　　　　　　鄭月美　
　　　　　　鄭文忠　
被　　　告　鄭星全　
訴訟代理人　丁福慶律師
複代理　人　陳智勇律師
 
聲請人與被告間返還土地事件，本院裁定如下：　　
    主  文
李麗雅、鄭凱安、鄭林碧珠、鄭紋婷、鄭婷云、鄭維豐、鄭佳綺
、鄭承嘉、鄭承瑋、鄭陳淑玲、鄭冽冽、鄭創予、鄭荏任、鄭崴
嶸、鄭文德、趙鄭月裡、鄭月美、鄭文忠應於本裁定送達後5日
內追加為原告。
    理  由
一、按訴訟標的對於數人必須合一確定而應共同起訴，如其中一
    人或數人拒絕同為原告而無正當理由者，法院得依原告聲請
    ，以裁定命該未起訴之人於一定期間內追加為原告。逾期未
    追加者，視為已一同起訴。法院為前項裁定前，應使該未起
    訴之人有陳述意見之機會，民事訴訟法第56條之1第1、2項
    分別定有明文。
二、聲請意旨略以：坐落新北市○○區○○段0000號土地（應有
    部分1/2，下稱系爭土地）為聲請人、被告及其他兄弟姐妹
    之被繼承人（即兩造父親）鄭來法所留遺產，於鄭來法死亡
    後，屬兩造及李麗雅、鄭凱安、鄭林碧珠、鄭紋婷、鄭婷云
    、鄭維豐、鄭佳綺、鄭承嘉、鄭承瑋、鄭陳淑玲、鄭冽冽、
    鄭創予、鄭荏任、鄭崴嶸、鄭文德、趙鄭月裡、鄭月美、鄭
    文忠（下稱李麗雅等18人）公同共有。嗣於民國69年6月24
    日以繼承為原因單獨登記予被告所有，乃肇於鄭來法之全體
    繼承人公同基於處置其等公同共有系爭土地權利達成與建商
    開發合建之目的，同意由被告代表全體繼承人處理，而將系
    爭土地信託登記予被告。鄭來法之全體繼承人以信託為原因
    與被告所成立信託契約關係，既因信託目的完成（合建完成
    ）而消滅，原告自得本於信託契約關係請求被告將系爭土地
    （應有部分1/2）移轉登記予鄭法來之全體繼承人（即聲請
    人、被告及李麗雅等18人）。肇於訴訟標的（公同共有信託
    物返還債權）需鄭法來全體繼承人一同起訴，其當事人之適
    格始無欠缺，因其等未予理會，爰依民事訴訟法第56條之1
    第1項規定聲請命該未起訴之人追加為原告，並提出鄭法來
    除戶戶籍本、繼承系統表以為釋明。
三、經本院於110年8月19日將追加起訴狀繕本送達追加原告，並
    發函通知其等就聲請人聲請追加原告一事於函到10日內向本
    院表示意見。其等各於110年8月23日、9月4日收受後，鄭紋
    婷固於110年8月24日以電話陳稱：伊與妹妹們不繼承人系爭
    土地，是由弟弟們繼承，即使其等成為原告也不願負擔訴訟
    費用等語。惟鄭紋婷既未否認其為鄭法來之繼承人，其所為
    前述主張，自尚難認已符民事訴訟法第56條之1第1項所指「
    具正當理由」。其餘追加原告則逾期迄未回覆。經本院審酌
    結果，認本件聲請核無不合，爰裁定命李麗雅等18人應於本
    裁定送達後5日內追加為原告。併倘其等逾期未為追加聲請
    ，則視為已一同起訴，附此敘明。
四、爰依民事訴訟法第56條之1第1項前段，裁定如主文。
中    華    民    國   110    年     10   月    5     日
                  民事第六庭    法  官  黃信滿
以上正本係照原本作成
如對本裁定抗告，應於收受裁定正本送達後10日內向本院提出抗
告狀，並繳納抗告裁判費新臺幣1,000元整。
中    華    民    國   110    年     10   月    5     日
                                書記官  黃曉妏